{"present": {"1 Singular": {"Affirmative": "imr\u00edm", "Question": "an imr\u00edm?", "Negative": "n\u00ed imr\u00edm"}, "2 Singular": {"Affirmative": "imr\u00edonn t\u00fa", "Question": "an imr\u00edonn t\u00fa?", "Negative": "n\u00ed imr\u00edonn t\u00fa"}, "3 Singular": {"Male": {"Affirmative": "imr\u00edonn s\u00e9", "Question": "an imr\u00edonn s\u00e9?", "Negative": "n\u00ed imr\u00edonn s\u00e9"}, "Female": {"Affirmative": "imr\u00edonn s\u00ed", "Question": "an imr\u00edonn s\u00ed?", "Negative": "n\u00ed imr\u00edonn s\u00ed"}}, "1 Plural": {"Compressed": {"Affirmative": "imr\u00edmid", "Question": "an imr\u00edmid?", "Negative": "n\u00ed imr\u00edmid"}, "Extended": {"Affirmative": "imr\u00edonn muid", "Question": "an imr\u00edonn muid?", "Negative": "n\u00ed imr\u00edonn muid"}}, "2 Plural": {"Affirmative": "imr\u00edonn sibh", "Question": "an imr\u00edonn sibh?", "Negative": "n\u00ed imr\u00edonn sibh"}, "3 Plural": {"Affirmative": "imr\u00edonn siad", "Question": "an imr\u00edonn siad?", "Negative": "n\u00ed imr\u00edonn siad"}, "Passive": {"Affirmative": "imr\u00edtear", "Question": "an imr\u00edtear?", "Negative": "n\u00ed imr\u00edtear"}}, "future": {"1 Singular": {"Affirmative": "imreoidh m\u00e9", "Question": "an imreoidh m\u00e9?", "Negative": "n\u00ed imreoidh m\u00e9"}, "2 Singular": {"Affirmative": "imreoidh t\u00fa", "Question": "an imreoidh t\u00fa?", "Negative": "n\u00ed imreoidh t\u00fa"}, "3 Singular": {"Male": {"Affirmative": "imreoidh s\u00e9", "Question": "an imreoidh s\u00e9?", "Negative": "n\u00ed imreoidh s\u00e9"}, "Female": {"Affirmative": "imreoidh s\u00ed", "Question": "an imreoidh s\u00ed?", "Negative": "n\u00ed imreoidh s\u00ed"}}, "1 Plural": {"Compressed": {"Affirmative": "imreoimid", "Question": "an imreoimid?", "Negative": "n\u00ed imreoimid"}, "Extended": {"Affirmative": "imreoidh muid", "Question": "an imreoidh muid?", "Negative": "n\u00ed imreoidh muid"}}, "2 Plural": {"Affirmative": "imreoidh sibh", "Question": "an imreoidh sibh?", "Negative": "n\u00ed imreoidh sibh"}, "3 Plural": {"Affirmative": "imreoidh siad", "Question": "an imreoidh siad?", "Negative": "n\u00ed imreoidh siad"}, "Passive": {"Affirmative": "imreofar", "Question": "an imreofar?", "Negative": "n\u00ed imreofar"}}, "past": {"1 Singular": {"Affirmative": "d'imir m\u00e9", "Question": "ar imir m\u00e9?", "Negative": "n\u00edor imir m\u00e9"}, "2 Singular": {"Affirmative": "d'imir t\u00fa", "Question": "ar imir t\u00fa?", "Negative": "n\u00edor imir t\u00fa"}, "3 Singular": {"Male": {"Affirmative": "d'imir s\u00e9", "Question": "ar imir s\u00e9?", "Negative": "n\u00edor imir s\u00e9"}, "Female": {"Affirmative": "d'imir s\u00ed", "Question": "ar imir s\u00ed?", "Negative": "n\u00edor imir s\u00ed"}}, "1 Plural": {"Compressed": {"Affirmative": "d'imr\u00edomar", "Question": "ar imr\u00edomar?", "Negative": "n\u00edor imr\u00edomar"}, "Extended": {"Affirmative": "d'imir muid", "Question": "ar imir muid?", "Negative": "n\u00edor imir muid"}}, "2 Plural": {"Affirmative": "d'imir sibh", "Question": "ar imir sibh?", "Negative": "n\u00edor imir sibh"}, "3 Plural": {"Compressed": {"Affirmative": "d'imir siad", "Question": "ar imir siad?", "Negative": "n\u00edor imir siad"}, "Extended": {"Affirmative": "d'imr\u00edodar", "Question": "ar imr\u00edodar?", "Negative": "n\u00edor imr\u00edodar"}}, "Passive": {"Affirmative": "imr\u00edodh", "Question": "ar imr\u00edodh?", "Negative": "n\u00edor imr\u00edodh"}}, "condi": {"1 Singular": {"Affirmative": "d'imreoinn", "Question": "an imreoinn?", "Negative": "n\u00ed imreoinn"}, "2 Singular": {"Affirmative": "d'imreof\u00e1", "Question": "an imreof\u00e1?", "Negative": "n\u00ed imreof\u00e1"}, "3 Singular": {"Male": {"Affirmative": "d'imreodh s\u00e9", "Question": "an imreodh s\u00e9?", "Negative": "n\u00ed imreodh s\u00e9"}, "Female": {"Affirmative": "d'imreodh s\u00ed", "Question": "an imreodh s\u00ed?", "Negative": "n\u00ed imreodh s\u00ed"}}, "1 Plural": {"Compressed": {"Affirmative": "d'imreoimis", "Question": "an imreoimis?", "Negative": "n\u00ed imreoimis"}, "Extended": {"Affirmative": "d'imreodh muid", "Question": "an imreodh muid?", "Negative": "n\u00ed imreodh muid"}}, "2 Plural": {"Affirmative": "d'imreodh sibh", "Question": "an imreodh sibh?", "Negative": "n\u00ed imreodh sibh"}, "3 Plural": {"Compressed": {"Affirmative": "d'imreoid\u00eds", "Question": "an imreoid\u00eds?", "Negative": "n\u00ed imreoid\u00eds"}, "Extended": {"Affirmative": "d'imreodh siad", "Question": "an imreodh siad?", "Negative": "n\u00ed imreodh siad"}}, "Passive": {"Affirmative": "d'imreofa\u00ed", "Question": "an imreofa\u00ed?", "Negative": "n\u00ed imreofa\u00ed"}}, "imper": {"1 Singular": {"Affirmative": "imr\u00edm!", "Negative": "n\u00e1 himr\u00edm!"}, "2 Singular": {"Affirmative": "imir!", "Negative": "n\u00e1 himir!"}, "3 Singular": {"Male": {"Affirmative": "imr\u00edodh s\u00e9!", "Negative": "n\u00e1 himr\u00edodh s\u00e9!"}, "Female": {"Affirmative": "imr\u00edodh s\u00ed!", "Negative": "n\u00e1 himr\u00edodh s\u00ed!"}}, "1 Plural": {"Compressed": {"Affirmative": "imr\u00edmis!", "Negative": "n\u00e1 himr\u00edmis!"}, "Extended": {"Affirmative": "imr\u00edodh muid!", "Negative": "n\u00e1 himr\u00edodh muid!"}}, "2 Plural": {"Affirmative": "imr\u00edg\u00ed!", "Negative": "n\u00e1 himr\u00edg\u00ed!"}, "3 Plural": {"Compressed": {"Affirmative": "imr\u00edd\u00eds!", "Negative": "n\u00e1 himr\u00edd\u00eds!"}, "Extended": {"Affirmative": "imr\u00edodh siad!", "Negative": "n\u00e1 himr\u00edodh siad!"}}, "Passive": {"Affirmative": "imr\u00edtear!", "Negative": "n\u00e1 himr\u00edtear!"}}, "pastConti": {"1 Singular": {"Affirmative": "d'imr\u00ednn", "Question": "an imr\u00ednn?", "Negative": "n\u00ed imr\u00ednn"}, "2 Singular": {"Affirmative": "d'imr\u00edte\u00e1", "Question": "an imr\u00edte\u00e1?", "Negative": "n\u00ed imr\u00edte\u00e1"}, "3 Singular": {"Male": {"Affirmative": "d'imr\u00edodh s\u00e9", "Question": "an imr\u00edodh s\u00e9?", "Negative": "n\u00ed imr\u00edodh s\u00e9"}, "Female": {"Affirmative": "d'imr\u00edodh s\u00ed", "Question": "an imr\u00edodh s\u00ed?", "Negative": "n\u00ed imr\u00edodh s\u00ed"}}, "1 Plural": {"Compressed": {"Affirmative": "d'imr\u00edmis", "Question": "an imr\u00edmis?", "Negative": "n\u00ed imr\u00edmis"}, "Extended": {"Affirmative": "d'imr\u00edodh muid", "Question": "an imr\u00edodh muid?", "Negative": "n\u00ed imr\u00edodh muid"}}, "2 Plural": {"Affirmative": "d'imr\u00edodh sibh", "Question": "an imr\u00edodh sibh?", "Negative": "n\u00ed imr\u00edodh sibh"}, "3 Plural": {"Compressed": {"Affirmative": "d'imr\u00edd\u00eds", "Question": "an imr\u00edd\u00eds?", "Negative": "n\u00ed imr\u00edd\u00eds"}, "Extended": {"Affirmative": "d'imr\u00edodh siad", "Question": "an imr\u00edodh siad?", "Negative": "n\u00ed imr\u00edodh siad"}}, "Passive": {"Affirmative": "d'imr\u00edt\u00ed", "Question": "an imr\u00edt\u00ed?", "Negative": "n\u00ed imr\u00edt\u00ed"}}, "subj": {"1 Singular": {"Affirmative": "go n-imr\u00ed m\u00e9", "Negative": "n\u00e1r imr\u00ed m\u00e9"}, "2 Singular": {"Affirmative": "go n-imr\u00ed t\u00fa", "Negative": "n\u00e1r imr\u00ed t\u00fa"}, "3 Singular": {"Male": {"Affirmative": "go n-imr\u00ed s\u00e9", "Negative": "n\u00e1r imr\u00ed s\u00e9"}, "Female": {"Affirmative": "go n-imr\u00ed s\u00ed", "Negative": "n\u00e1r imr\u00ed s\u00ed"}}, "1 Plural": {"Compressed": {"Affirmative": "go n-imr\u00edmid", "Negative": "n\u00e1r imr\u00edmid"}, "Extended": {"Affirmative": "go n-imr\u00ed muid", "Negative": "n\u00e1r imr\u00ed muid"}}, "2 Plural": {"Affirmative": "go n-imr\u00ed sibh", "Negative": "n\u00e1r imr\u00ed sibh"}, "3 Plural": {"Affirmative": "go n-imr\u00ed siad", "Negative": "n\u00e1r imr\u00ed siad"}, "Passive": {"Affirmative": "go n-imr\u00edtear", "Negative": "n\u00e1r imr\u00edtear"}}, "verbal noun": "imirt", "verbal adjective": "imeartha"}